【裁判字號】    92,婚,1295
【裁判日期】    921014
【裁判案由】    離婚
【裁判全文】
臺灣臺中地方法院民事判決  九十二年度婚字第一二九五號
    原      告  乙○○
    被      告  甲○○
                        （現於台灣台中監獄執行）
右當事人間離婚事件，於民國九十二年九月三十日言詞辯論終結，本院判決如左：
    主    文
准原告與被告離婚。
訴訟費用由被告負擔。
    事    實
甲、原告方面：
一、聲明：如主文所示。
二、陳述：
    兩造於民國（下同）八十一年五月廿五日結婚，被告自婚後十餘年來因屢屢作姦
    犯科，而進出監牢無數，所犯罪名計有吸食毒品、竊盜、違反槍砲彈藥管制條例
    ：：：：等。經核被告所犯，實多為不名譽之罪，造成原告精神上莫大之痛苦，
    足以破壞婚姻共同生活，且被告多數時間身繫囹圄，致兩造聚少離多，志趣漸行
    漸遠，婚姻名存實亡，實難以繼續維持婚姻。為此，原告依民法第一千零五十二
    條第一項第十款及第二項規定請求離婚。
三、證據：提出戶籍謄本乙件為証。
乙、被告方面：
一、聲明：對原告之請求沒意見。
二、陳述：
    被告目前是因煙毒案件執行，於九十二年一月廿九日判刑，被判有期徒刑一年。
丙、本院依職權調取被告之前科紀錄表。
    理    由
一、原告主張其與被告係夫妻關係，有其提出之戶籍謄本乙件為證，自堪信為真實。
二、原告主張被告自婚後十餘年來所犯罪名計有吸食毒品、竊盜、違反槍砲彈藥管制
    條例：：：：等。查被告於九十二年一月二十九日因施用第一級毒品而受本院九
    十二年訴字第二五七號判決有期徒刑一年，又於九十二年三月十二日因竊盜罪受
    本院九十二年易字第六一六號判決有期徒刑三月在案，而現仍在台中監獄執行等
    情，業經本院依職權向臺灣高等法院調閱被告全國前案紀錄表查明屬實，且為被
    告所不爭執，自堪信為真實。
三、又夫妻之一方犯不名譽之罪被處徒刑者，他方得向法院請求判決離婚，民法第一
    千零五十二條第一項第十款定有明文。所稱犯不名譽之罪被處徒刑者得為離婚之
    原因，揆其立法意旨，係以夫妻之一方所犯為社會上一般觀念皆為不名譽之罪，
    造成他方精神上之痛苦，足以破壞婚姻共同生活，故許他方據以請求離婚。按吸
    食毒品、竊盜，就其性質及社會上一般觀念而言，實可認定係屬不名譽之罪，最
    高法院八十二年度台上字第一四六四號判決意旨亦可資參照。且被判處有期徒刑
    確定，核與首開規定相符，原告據以請求判決准與被告離婚，依法應予准許。原
    告前項主張既有理由，其並依民法第一千零五十二條第二項規定請求判決離婚，
    即不予以審酌，並予敘明。
四、據上論結，本件原告之訴為有理由，依民事訴訟法第七十八條，判決如主文。
中      華      民      國    九十二    年      十      月  十四        日
                                  臺灣臺中地方法院家事法庭
~B法      官  廖穗蓁
右為正本係照原本作成
如對本判決上訴應於判決送達後廿日內向本院提出上訴狀
中      華      民      國    九十二    年       十      月    十四     日
~B法院書記官


司法院資訊處製作；財團法人民間司法改革基金會備份。
